Inventaris van het archief van de Commissie Luchtvaart-Scheepvaart, (1945) 1947-1950
Nationaal Archief, Den Haag
- Taakuitoefening, II.
  - Ingekomen nota's en rapporten, 2.
    - Brief met bijlage van de K.L.M. aan ir. J.W. Albarda terzake van het op de IATA-conferentie besprokene over de verhouding tussen de lijn- en charter-maatschappijen., okt. 1949; 34; 2 stukken
  - Concessie-voorwaarden Aero-Holland N.V., 3.
    - Dossier betreffende het advies van de commissie aan de minister van Verkeer en Waterstaat inzake de wijziging van de concessievoorwaarden voor Aero-Holland N.V., waarbij het maximum totaal gewicht van haar vliegtuigen van 5.000 kg wordt gebracht op 20.000 kg. Gestencild., febr.-april 1949; 35; 1 omslag
    - Dossier betreffende het advies van de commissie aan de minister van Verkeer en Waterstaat inzake het verzoek van Aero-Holland N.V. om uit de aan haar verleende concessie de beperkende voorwaarden ten aanzien van het maximum gewicht der gebruikte vliegtuigen en de bestemmingen van haar vluchten, te willen schrappen., febr.-dec. 1949; 36; 1 omslag
    - Stukken betreffende het verzoek van F. Diepen aan de minister van Verkeer en Waterstaat hem toestemming te willen verlenen tot financiele deelneming van Aero-Holland N.V. in de British Nederland Airservices Ltd., maart 1949; 37; 1 omslag
- Documentatie, III.
  - Nota van de minister van Waterstaat inzake de toekomst van de Nederlandse luchtvaart na de oorlog. Gestencild., febr. 1949; 38; 1 stuk
  - Afschriften van stukken uit het archief van de commissie 'Tromp'. Gestencild., febr. 1945-dec. 1946; 39
  - Artikel van de hand van J.E. van Tijen in Economisch-Statistische Berichten van 18 december 1946, getiteld: 'Scheepvaart/Luchtvaart controverse of gelukkige samenloop van omstandigheden'. Gestencild., dec. 1946; 40; 1 stuk
  - Overzichten van het bedrijf der Koninklijke Luchtvaart Maatschappij N.V. over de jaren 1941-1948. Gedrukt., nov. 1947-juni 1949; 41-43; 3 delen
    - 1941-1946, 41
    - 1947, 42
    - 1948, 43
  - Artikel van de hand van prof.mr. F. de Vries in Economisch-Statistische Berichten van 20 augustus 1947, getiteld: 'Regering en luchtvaart', met een reactie daarop van de hand van A.F. Bronsing in Economisch-Statische Berichten van 22 october 1947. Gestencild., aug.-okt. 1947; 44; 2 stukken
  - Organisatie-schema van de K.L.M. met een toelichting op dit schema., dec. 1947; 45; 2 stukken
  - Bedrijfsoverzicht van de Aero-Holland N.V. over het jaar 1948. Gestencild., febr. 1949; 46; 1 deel
- Archivalia niet behorende tot het archief van de Cie. Luchtvaart-Scheepvaart, IV.
  - Archivalia afkomstig uit het archief van de commissie van overleg, 1.
    - Prae-advies van A.F. Bronsing en mr. L.H. Slotemaker over de verhouding tussen de K.L.M. en het Rijk en over de toekomstige bestuursorganisatie van de K.L.M. Gestencild., sept. 1945; 47; 1 stuk
    - Nota aan de ministerraad inzake de voorlopige resultaten bij de besprekingen in de commissie. Gestencild., okt. 1945; 48; 1 stuk
    - Schema voor de ontwikkeling van de Nederlandse Luchtvaart van de hand van A.F. Bronsing. Gestencild., dec. 1945; 49; 1 stuk
    - Brief van ir. Th.P. Tromp aan de Holland-Amerika Lijn inzake het standpunt van deze rederij betreffende haar aandeel in een luchtlijn van Amsterdam naar Amerika. Lichtdruk., dec. 1945; 50; 1 stuk
    - Nota van de K.L.M. houdende enige opmerkingen betreffende de nota van A.F. Bronsing van 4 december 1945. Gestencild., dec. 1945; 51; 1 stuk
  - Overige archivalia, 2.
    - Brief van A. Plesman aan ir. Th.P. Tromp betreffende de zakelijke verhouding tussen de K.L.M. en enkele scheepvaartmaatschappijen., maart 1946; 52; 1 stuk
    - Nota van de minister van Verkeer, ir. H. Vos, aan de leden van Economische Raad van ministers betreffende de verhouding Luchtvaart-Scheepvaart met een daarop gestelde aantekening van mr. D.G.W. Spitzen. Gestencild., okt. 1946; 53; 1 stuk
    - Memorandum betreffende de wederopbouw van de K.L.M. sedert 1945. Gestencild., dec. 1946; 54; 1 stuk
    - Brief van ir. Th.P. Tromp aan de minister van Verkeer, betreffende zijn hernieuwde pogingen om een compromis tussen de afwijkende standpunten van de scheepvaartmaatschappijen en de K.L.M. inzake een nauwere samenwerking. Concept., jan. 1947; 55; 1 stuk
    - Brief van mr. J.J. Oyevaar aan J.W.F. Backer betreffende een niet nader omschreven notitie van de laatste inzake het probleem scheepvaart-luchtvaart., april 1947; 56; 1 stuk